臺灣新北地方法院民事裁定  
111年度司繼字第3048號
聲  請  人  財政部國有財產署北區分署即被繼承人陳坤宗之遺
            產管理人  

法定代理人  郭曉蓉  


上列聲請人聲請終結遺產管理人職務事件，本院裁定如下：
    主  文
聲請駁回。
    理  由
一、按遺產管理人之職務為：（一）編製遺產清冊。（二）為保
    存遺產必要之處置。（三）聲請法院依公示催告程序，限定
    一年以上之期間，公告被繼承人之債權人及受遺贈人，命其
    於該期間內報明債權，及為願受遺贈與否之聲明，被繼承人
    之債權人及受遺贈人為管理人所已知者，應分別通知之。（
    四）清償債權或交付遺贈物。（五）有繼承人承認繼承或遺
    產歸屬國庫時，為遺產之移交。民法第1179條定有明文。次
    按法院選任之遺產管理人於職務執行完畢後，應向法院陳報
    處理遺產之狀況並提出有關文件，家事事件法第140條著有
    規定。
二、本件聲請意旨略以：聲請人前經鈞院以99年度財管字第25號
    民事裁定選任為被繼承人陳坤宗之遺產管理人，並已依鈞院
    99年度司家催字第338號民事裁定對被繼承人陳坤宗之繼承
    人、債權人、受遺贈人行公示催告程序。被繼承人陳坤宗名
    下之股票，部分經拍賣完畢、部分已無價值，而被繼承人陳
    坤宗之自用小客車業經註銷牌照，另遺有2筆土地，正由臺
    灣臺南地方法院民事執行處拍賣中，因遺債大於遺產，倘若
    拍定，聲請人亦無發還款之期待利益，是聲請人已完成遺產
    管理人全部職務，為此聲請終結遺產管理人職務等語。
三、查聲請人主張之事實，固據其提出上開裁定、刊登報紙、財
    政部臺灣省北區國稅局遺產稅免稅證明書、經濟部函文、朝
    陽人壽保險股份有限公司函文、交通部公路總局臺中區監理
    所函文、臺灣苗栗及臺南地方法院函文、本院函文、收據、
    國庫繳款書等件為證，然遺產管理人之職務為繼承人承認繼
    承時遺產之移交、通知或催告債權人及受遺贈人報明債權及
    為願受遺贈與否之聲明、編製遺產清冊、為保存遺產必要之
    處置、清償債權或交付遺贈物及遺產歸屬國庫時為遺產之移
    交等遺產清算事務，是遺產管理人必須於完成上開有關遺產
    清算事務後，依前開家事事件法向法院陳報處理遺產狀況並
    提出相關文件後，始得聲請終結遺產管理人職務。惟依被繼
    承人陳坤宗最新年度稅務電子閘門財產所得調件明細表查詢
    結果記載，被繼承人陳坤宗名下尚有臺南市○○區○○○段00000
    0地號土地、汽車、兩筆投資，財產總額新臺幣（下同）319
    ,900元之遺產未處理完畢，揆諸前揭說明，尚難認聲請人業
    已執行完畢民法第1179條規定之遺產管理人職務。從而，本
    件聲請人未完竣其管理被繼承人陳坤宗遺產之職務，其聲請
    終結遺產管理人職務，為無理由，應予駁回，爰裁定如主文
    。
四、如不服本裁定，應於裁定送達後10日內，以書狀向本院司法
    事務官提出抗告，並繳納抗告費1,000元。
中　　華　　民　　國　　111 　年　　10　　月　　18　　日
                  家事法庭    司法事務官